臺灣臺北地方法院民事判決　　　　　　　94年度訴字第5678號
　　原　　　告　國泰世華商業銀行股份有限公司
　　法定代理人　甲○○
　　訴訟代理人　乙○○
　　被　　　告　丙○○
上列當事人間請求給付信用卡消費款事件，本院於民國九十四年十一月
十七日言詞辯論終結，判決如下：
    主      文
被告應給付原告新臺幣伍拾壹萬捌仟玖佰肆拾柒元，及其中新臺幣肆拾
玖萬貳仟柒佰玖拾柒元自民國九十四年十月八日起至清償日止，按週年
利率百分十九．七計算之利息。
被告應給付原告新臺幣壹拾壹萬伍仟肆佰肆拾壹元，及其中新臺幣壹拾
壹萬貳仟肆佰零貳元，自民國九十四年十月八日起至民國九十五年三月
二十日止，按週年利率百分五．八八計算之利息，並自民國九十四年十
月八日起至清償日止，按月計付新臺幣貳佰捌拾捌元之帳務管理費，暨
自民國九十五年三月二十一日起至清償日止，按週年利率百分十四．八
八計算之利息。
訴訟費用由被告負擔。
    事      實
甲、原告方面：
一、聲明：如主文所示。
二、陳述：
  (一)原台灣第一信託投資股份有限公司變更為匯通商業銀行股份有限公
    司，復於民國（下同）九十一年六月三日變更為國泰商業銀行股份
    有限公司（下稱國泰銀行），嗣國泰銀行與世華聯合商業銀行股份
    有限公司（下稱世華銀行）合併，由世華銀行為存續公司，而世華
    銀行更名為國泰世華商業銀行股份有限公司（下稱國泰世華銀行）
    ，國泰銀行之權利義務則由合併後存續之國泰世華銀行依公司法第
    七十五條規定概括承受，有財政部函可稽。被告丙○○於八十九年
    四月十四日及九十一年四月十五日與原告簽訂信用卡使用契約，約
    定被告就卡號為0000-0000-0000-0000之VISA卡及0000-0000-0000-
    0000之Maser 卡於領用後，被告依約就使用系爭信用卡所生之債務
    ，負全部給付責任，並約定被告領用系爭信用卡後，即得於各特約
    商店記帳消費，且被告應於當期繳款截止日前向原告全部清償，或
    以循環信用方式繳付最低應繳金額，被告逾期清償時，除喪失期限
    利益外，並按週年利率百分之十九．七加計利息，此有被告所簽訂
    之信用卡申請書及信用卡約定條款第十四、十五、二十一、二十二
    條約定為憑。又被告於九十三年九月二十日以卡號0000-0000-0000
    -0000 之貸償信用卡，代付其於台新國際商業銀行信用卡中心、安
    泰商業銀行、中國信託商業銀行之信用卡欠款，就該代償部分之利
    息及費用，計收方式係以代償後前十八個月，按週年利率百分之五
    ．八八計算之利息，另按月收取帳務管理費新臺幣（下同）二百八
    十八元，第十九個月起按週年利率百分之十四．八八計算之利息。
  (二)被告復於九十四年二月一日與原告簽訂簡易通信貸款契約，約定被
    告就卡號0000-0000-0000-0000 之簡易通信貸款卡向原告貸款三十
    六萬元，利息按週年利率百分之十八．五計算之利息，共分六十期
    清償，依年金法按月計付本息，並併入信用卡帳單中與信用卡消費
    帳一同繳款，且約定被告如未依約於繳款期限前繳款或未繳足月付
    金時，原告得將未繳金額之本金部分，或經原告主張視為到期之本
    金部分，按信用卡循環利息即按週年利率百分之十九．七計算之利
    息，且被告倘遲延繳款經原告主張暫停其信用卡之權利時，被告除
    喪失期限利益，借款視為全部到期外，另須支付相當於一期月付金
    之違約金。詎被告至九十四年十月七日止，尚有信用卡款十五萬七
    千九百二十一元、代償金額帳款十一萬五千四百四十一元及簡易通
    信貸款帳款金額三十六萬一千零二十六元，共六十三萬四千三百八
    十八元，屢經催討，迄未清償。原告爰請求被告給付五十一萬八千
    九百四十七元，及其中四十九萬二千七百九十七元自九十四年十月
    八日起至清償日止，按週年利率百分十九．七計算之利息，另十一
    萬五千四百四十一元，及其中十一萬二千四百零二元自九十四年十
    月八日起至九十五年三月二十日止，按週年利率百分五．八八計算
    之利息，並自九十四年十月八日起至清償日止，按月計付二百八十
    八元之帳務管理費，暨自九十五年三月二十一日起至清償日止，按
    週年利率百分十四．八八計算之利息。
三、證據：提出信用卡申請書影本二件、貸償信用卡申請書影本一件、
    信用卡簡易通信貸款契約書影本一件、約定條款影本一件、信用卡
    消費帳款債權明細表影本一件、財政部函影本一件、國泰世華商業
    銀行股份有限公司變更登記表影本一件、歷史帳單彙總查詢表影本
    一件、客戶歸戶資料明細查詢影本一件、信用卡對帳單影本一件等
    件為證。
乙、被告方面：
一、聲明：原告之訴駁回。
二、陳述：被告丙○○自承其確有向原告申請信用卡，惟其目前無力清
    償。
三、證據：被告並未提供任何證據供本院參酌。
    理      由
甲、程序方面：
    按當事人得以合意定第一審管轄法院，但以關於由一定法律關係而
    生之訴訟為限，前項合意，應以文書證之，民事訴訟法第二十四條
    定有明文。本件兩造所簽訂之信用卡約定條款第二十六條明文約定
    ，合意由臺灣臺北地方法院為第一審管轄法院，本院自有管轄權，
    合先敘明。
乙、實體方面：
    本件被告丙○○自承其確有向原告申請信用卡，惟以目前無力清償
    云云置辯。然被告對原告既有信用卡款迄未清償，依法即應負清償
    責任。又本件原告主張之事實，已據其所提出之信用卡申請書影本
    、貸償信用卡申請書影本、信用卡簡易通信貸款契約書影本、約定
    條款影本、信用卡消費帳款債權明細表影本、財政部函影本、國泰
    世華商業銀行股份有限公司變更登記表影本、歷史帳單彙總查詢表
    影本、客戶歸戶資料明細查詢影本、信用卡對帳單等件為證，核屬
    相符，自堪信原告之主張為真實。從而，原告依約請求被告給付五
    十一萬八千九百四十七元及十一萬五千四百四十一元，暨如主文第
    一項、第二項所示之利息及帳務管理費，為有理由，應予准許。
結論：本件原告之訴為有理由，依民事訴訟法第78條，判決如主文。
中　  　華  　　民  　　國　　94 　 年　  11    月    25    日
                              民事第二庭法  官　汪漢卿
以上正本係照原本作成
如對本判決上訴，須於判決送達後20日內向本院提出上訴狀
中　  　華  　　民  　　國　　94 　 年　  11    月    25    日
                            　　　　　　書記官　許婉如
